臺灣高等法院臺中分院刑事裁定　
111年度聲字第1985號
聲  請  人  臺灣高等檢察署臺中檢察分署檢察官     
受  刑  人  陳志杰
上列聲請人因受刑人數罪併罰有二裁判以上，聲請定其應執行之
刑（聲請案號：111年度執聲字第869號），本院裁定如下：
    主  文
陳志杰犯如附表所示各罪所處之刑，應執行有期徒刑玖年。
    理  由
一、聲請意旨略以：受刑人陳志杰因組織犯罪防制條例等數罪，
    先後經判決確定如附表，應依刑法第53條、第51條第5款規
    定，定其應執行之刑，爰依刑事訴訟法第477條第1項聲請裁
    定等語。
二、按裁判確定前犯數罪者，併合處罰之；數罪併罰，有二裁判
    以上者，依刑法第51條之規定，定其應執行之刑；又宣告多
    數有期徒刑，於各刑中之最長期以上，各刑合併之刑期以下
    定其刑期，但不得逾30年。刑法第50條第1項前段、第53條
    、第51條第5款分別定有明文。次按刑事訴訟法第370條第2
    項、第3項，已針對第二審上訴案件之定應執行刑，明定有
    同條第1項所規定不利益變更禁止原則之適用，據以規範第
    一審法院所受理一人犯數罪之案件，於第二審法院以同一判
    決為數個宣告刑（上訴後全部或一部經撤銷自為判決）並定
    應執行之刑，或因一部已先行判決確定，一部上訴經撤銷後
    自為判決，嗣後另以裁定定其應執行之刑時，亦有本條第1 
    項不利益變更禁止原則之適用，以保障被告之上訴權。從而
    ，由被告上訴或為被告之利益而上訴者，如無該條第1項但
    書之情形，第二審法院於就數個宣告刑定其應執行之刑，或
    於第一審或第二審數罪併罰之判決於另以裁定定其應執行之
    刑時，均應受「前定之應執行刑」之拘束，不得諭知較前定
    之刑為重之應執行刑。申言之，合併或追加起訴之併罰數罪
    經第一審判決，因一部上訴而在不同審級判決確定，事後經
    檢察官聲請合併定其應執行刑時，禁止為不利益變更之規定
    ，於併罰數罪經分別起訴由不同法院審理，其中部分犯罪經
    不同判決宣告刑期甚且曾經裁判定應執行刑確定，於由檢察
    官合併他部罪刑聲請定其應執行刑時，法理上仍受上揭規定
    之限制（最高法院110年度台抗字第1609號、111年度台抗字
    第411號刑事裁定參照）。　　
三、經查：
  ㈠本件受刑人陳志杰（下稱受刑人）因犯如附表編號1至15所示
    數罪，經臺灣彰化地方法院及本院判處如附表所示之刑，均
    已確定在案，有本院刑事判決、臺灣高等法院被告前案紀錄
    表在卷可稽。茲檢察官聲請就受刑人所犯如附表所示各罪定
    其應執行之刑，本院審核認聲請為正當，應予准許。爰依前
    揭法條規定，並按最高法院110年度台抗大字第489號裁定意
    旨，為保障受刑人之程序利益，於裁定前，函詢受刑人對本
    件定應執行刑案件之意見，然因受刑人所在不明，目前通緝
    中，經本院裁定就民國111年10月3日111中分高刑聲111聲19
    85字第09386號通知陳述意見函對受刑人為公示送達，而於1
    11年11月5日生合法送達效力，惟受刑人迄今仍未回覆，顯
    已逾上開函文記載之回覆期限5日，有本院111年10月3日函
    稿、同年月5日公示送達裁定、同年月6日公示送達公告等文
    書在卷可稽（參本院卷第215至223頁），是本院於裁定前，
    業已適當給予受刑人陳述意見之機會以保障受刑人程序權益
    ，合先敘明。
  ㈡按受刑人所犯如附表所示各罪，其中如附表編號5至8與編號1
    1至15所示部分，曾經本院以109年度金上訴字第2878等號刑
    事判決合併定應執行刑為5年4月，其中附表編號5至8所示之
    罪，經本院以上開刑事判決判處罪刑後，業經最高法院以11
    1年度台上字第380等號刑事判決駁回此部分之上訴後而告確
    定，其中附表編號11至15所示之罪，則經最高法院以上開同
    一刑事判決撤銷發回，再經本院以111年度金上更一字第26
    等號刑事判決撤銷改判並合併定應執行刑為4年6月確定在案
    ，有前揭刑事判決及臺灣高等法院被告前案紀錄表各乙份附
    卷可參。上開刑事判決所定應執行之刑，雖將因本院所為本
    件定應執行刑裁定而當然失效，惟本院審核相關案卷，並考
    量自由裁量之範圍，應受內部性界限及不利益變更禁止原則
    之拘束，更不得重於原裁判原定之應執行刑，使受刑人陷於
    更不利之結果，爰參酌原確定判決之定執行刑情形，並衡酌
    受刑人所犯各罪之犯罪類型、行為態樣、時間、手段、動機
    、侵害法益種類，及前揭所述之比例原則、責罰相當原則等
    自由裁量權之內部性界限等情，而為整體評價後，爰依刑事
    訴訟法第477條第1項，刑法第53條、第51條第5款，裁定如
    主文所示。另附表編號1至2最後事實審案號欄應更正為「11
    0年度金上訴字第647號」，附此敘明。
中　　華　　民　　國　　111 　年　　11　　月　　21　　日
             刑事第九庭   審判長法　官　紀  文  勝
                                法　官　賴  妙  雲
                                法　官　姚　勳　昌
以上正本證明與原本無異。
如不服本裁定，應於收受送達後五日內向本院提出抗告書狀(須
附繕本)。因疫情而遲誤不變期間，得向法院聲請回復原狀。   
 
                                書記官  林  書  慶
　　　　　　　　　　　　　　　　
中　　華　　民　　國　　111 　年　　11　　月　　21　　日
附表：受刑人陳志杰定應執行之刑案件一覽表
編號  1 2 3 罪名  詐欺 詐欺 詐欺 宣告刑  有期徒刑1年3月(5次)   有期徒刑1年2月（2次） 有期徒刑1年1月  犯罪日期  108.4.1 108.4.2 108.3.26 108.4.2  108.3.28 偵查（自訴）機關年度案號  臺灣臺中地方檢察署108年度偵字第30821號 臺灣臺中地方檢察署108年度偵字第30821號 臺灣彰化地方檢察署108年度偵字第8129等號 最後事實審 法院 臺灣高等法院臺中分院 臺灣高等法院臺中分院 臺灣彰化地方法院  案號 110年度金上訴字第647號 110年度金上訴字第647號 110年度訴字第62號  判決日期 110.6.10 110.6.10 110.9.27 確定判決 法院 最高法院 最高法院 臺灣彰化地方法院  案號 110年度台上字第5927號 110年度台上字第5927號 110年度訴字第62號  判決確定日期 110.11.3 110.11.3 110.12.15 是否為得易科罰金之案件  否 否 否 備註  臺灣臺中地方檢察署110年度執字第13569號 臺灣臺中地方檢察署110年度執字第13569號 臺灣彰化地方檢察署111年度執字第311號   編號1-2應執行有期徒刑1年6月  編號3-4應執行有期徒刑1年2月 
附表：受刑人陳志杰定應執行之刑案件一覽表
編號  4 5 6 罪名  詐欺 詐欺 詐欺 宣告刑  有期徒刑1年 有期徒刑1年5月 有期徒刑1年4月(4次) 犯罪日期  108.3.28 108.3.30 108.3.18、108.3.22 108.3.28、108.4.16 偵查（自訴）機關年度案號  臺灣彰化地方檢察署108年度偵字第8129等號 臺灣臺中地方檢察署108年度偵字第11434等號 臺灣臺中地方檢察署108年度偵字第11434等號 最後事實審 法院 臺灣彰化地方法院 臺灣高等法院臺中分院 臺灣高等法院臺中分院  案號 110年度訴字第62號 109年度金上訴字第2878等號 109年度金上訴字第2878等號  判決日期 110.9.27 110.8.31 110.8.31 確定判決 法院 臺灣彰化地方法院 最高法院 最高法院  案號 110年度訴字第62號 111年度台上字第380等號 111年度台上字第380等號  判決確定日期 110.12.15 111.2.17 111.2.17 是否為得易科罰金之案件  否 否 否 備註  臺灣彰化地方檢察署111年度執字第311號        臺灣臺中地方檢察署111年度執字第2892號 臺灣臺中地方檢察署111年度執字第2892號   編號3-4應執行有期徒刑1年2月   
附表：受刑人陳志杰定應執行之刑案件一覽表
編號  7 8 9 罪名  詐欺 詐欺 詐欺 宣告刑  有期徒刑1年3月（4次） 有期徒刑1年2月 有期徒刑1年3月 犯罪日期  108.3.18、108.4.2 108.4.13、108.4.11 108.4.10 108.4.13 偵查（自訴）機關年度案號  臺灣臺中地方檢察署108年度偵字第11434等號 臺灣臺中地方檢察署108年度偵字第11434等號 臺灣彰化地方檢察署109年度偵字第188號 最後事實審 法院 臺灣高等法院臺中分院 臺灣高等法院臺中分院 臺灣高等法院臺中分院  案號 109年度金上訴字第2878等號 109年度金上訴字第2878等號 110年度金上訴字第1282號  判決日期 110.8.31 110.8.31 110.9.7 確定判決 法院 最高法院 最高法院 最高法院  案號 111年度台上字第380等號 111年度台上字第380等號 111年度台上字第1246號  判決確定日期 111.2.17 111.2.17 111.3.16 是否為得易科罰金之案件  否 否 否 備註  臺灣臺中地方檢察署111年度執字第2892號 臺灣臺中地方檢察署111年度執字第2892號  臺灣彰化地方檢察署111年度執字第1475號 （編號9-10應執行有期徒刑1年6月） 
附表：受刑人陳志杰定應執行之刑案件一覽表
編號  10 11  12 罪名   詐欺       組織犯罪防制條例  詐欺 宣告刑        有期徒刑1年2月       有期徒刑3年5月   有期徒刑1年4月（3次） 犯罪日期          108.4.13         108.3.15 108.3.15、108.3.19、 108.3.27          偵查（自訴）機關年度案號  臺灣彰化地方檢察署109年度偵字第188號 臺灣臺中地方檢察署108年度偵字第11434等號 臺灣臺中地方檢察署108年度偵字第11434等號 最後事實審 法院    臺灣高等法院臺中分院   臺灣高等法院臺中分院  臺灣高等法院臺中分院    案號 110年度金上訴字第1282號 111年度金上更一字第26等號 111年度金上更一字第26等號  判決日期 110.9.7 111.7.27 111.7.27 確定判決 法院 最高法院 臺灣高等法院臺中分院 臺灣高等法院臺中分院  案號 111年度台上字第1246號 111年度金上更一字第26等號 111年度金上更一字第26等號  判決確定日期 111.3.16 111.9.29 111.9.29 是否為得易科罰金之案件  否 否 否 備註  臺灣彰化地方檢察署111年度執字第1475號 （編號9-10應執行有期徒刑1年6月） 臺灣臺中地方檢察署111年度執字第10910號 臺灣臺中地方檢察署111年度執字第10910號    編號11-15應執行有期徒刑4年6月  
附表：受刑人陳志杰定應執行之刑案件一覽表
編號  13 14 15 罪名  詐欺 詐欺 詐欺 宣告刑  有期徒刑1年3月（6次） 有期徒刑1年2月（7次） 有期徒刑1年1月（5次） 犯罪日期  108.3.19、108.4.4、 108.4.9、108.4.10、 108.4.13、108.4.15、 108.3.19、108.4.8、 108.4.8、108.4.9、 108.4.10、108.4.13、 108.4.16 108.3.20、108.4.2、 108.4.4、108.4.8、 108.4.9          偵查（自訴）機關年度案號  臺灣臺中地方檢察署108年度偵字第11434等號 臺灣臺中地方檢察署108年度偵字第11434等號 臺灣臺中地方檢察署108年度偵字第11434等號 最後事實審 法院 臺灣高等法院臺中分院 臺灣高等法院臺中分院 臺灣高等法院臺中分院  案號 111年度金上更一字第26等號 111年度金上更一字第26等號 111年度金上更一字第26等號  判決日期 111.7.27 111.7.27 111.7.27 確定判決 法院 臺灣高等法院臺中分院 臺灣高等法院臺中分院 臺灣高等法院臺中分院  案號 111年度金上更一字第26等號 111年度金上更一字第26等號 111年度金上更一字第26等號  判決確定日期  111.9.29  111.9.29  111.9.29 是否為得易科罰金之案件            否            否             否 備註  臺灣臺中地方檢察署111年度執字第10910號 臺灣臺中地方檢察署111年度執字第10910號 臺灣臺中地方檢察署111年度執字第10910號   編號11-15應執行有期徒刑4年6月